臺灣桃園地方法院小額民事判決
111年度壢小字第747號
原      告  王○勳  
兼      上
法定代理人  王○義  
            王○敏  
被      告  朱○瀚  
兼      上
法定代理人  朱○維  

兼      上
訴訟代理人  余○玲  

上列當事人間請求損害賠償事件，本院於民國111年6月23日言詞
辯論終結，判決如下：
    主  文
原告之訴駁回。
訴訟費用新臺幣1,000 元由原告負擔。
    理由要領
一、按因故意或過失，不法侵害他人之權利者，負損害賠償責任
    。故意以背於善良風俗之方法，加損害於他人者亦同。違反
    保護他人之法律，致生損害於他人者，負賠償責任。但能證
    明其行為無過失者，不在此限；不法侵害他人之身體、健康
    、名譽、自由、信用、隱私、貞操，或不法侵害其他人格法
    益而情節重大者，被害人雖非財產上之損害，亦得請求賠償
    相當之金額，民法第184條、第195條第1項前段分別定有明
    文。前開法文所謂「名譽」，乃指社會對於個人客觀上之評
    價，即「客觀名譽」而言；名譽有無受損害，應以社會上對
    個人之客觀評價是否貶損，作為判斷之依據。申言之，名譽
    權之侵害，須行為人有故意或過失抑貶他人之行為，且致他
    人客觀之社會評價受有減損，具有不法性，始克成立侵權行
    為，而被害人主觀上對於內在價值之感受，即「名譽感情」
    或「名譽感」，尚非名譽權侵害判斷之標準（最高法院90年
    台上字第646號判例、105年度台上字第889號判決意旨參照
    ）。又當事人主張有利於己之事實者，就其事實有舉證之責
    任，民事訴訟法第277條前段定有明文規定。民事訴訟如係
    由原告主張權利者，應先由原告負舉證之責，若原告先不能
    舉證，以證實自己主張之事實為真實，則被告就其抗辯事實
    即令不能舉證，或其所舉證據尚有疵累，亦應駁回原告之請
    求（最高法院100年度台上字第415號民事判決意旨參照）。
二、原告主張：被告朱○瀚於民國110年10月15日下課時間，公然
    以原告王○勳是豬、是小胖子，吃糖果會蛀牙等惡語侮辱原
    告王○勳，侵害原告王○勳之名譽權；嗣被告余○玲又至學校
    對原告王○勳說：我踢你生殖器官會不會痛，我故意踢你也
    可以嗎等語，致原告心理受創，侵害原告王○義、王○敏之健
    康權，造成原告王○義、王○敏勞動力減損，原告王○勳、王○
    敏需至精神科就診，受有醫藥費、不能工作損失總計新臺幣
    65,155元云云，並據提出與老師之LINE對話紀錄截圖、性別
    平等教育委員會調查報告書為證（本院卷第11至13頁、第10
    7至112頁）。惟本院綜覽卷內資料，並無任何證據證明被告
    朱○瀚曾直接辱罵原告王○勳是豬、是小胖子等語。復觀原告
    提出之上開調查報告書，其中有關C師接受訪談部分，C師雖
    曾表示略以：丁生（即原告王○勳）就是剝了一顆糖果吃，
    被告朱○瀚就罵他吃糖果會變小胖子，就會變胖……有跟乙生
    媽媽（即被告余○玲）講這件事……乙生媽媽自己來我們班……
    她進來之後就把丁生叫到我座位旁邊罵丁生，說你知不知道
    踢到人家那邊是不對的，很痛你知道嗎等語（見本院卷第11
    0頁反面）。然「吃糖果會變小胖子，會變胖；你知不知道
    踢到人家那邊是不對的，很痛你知道嗎」等語，應僅係被告
    朱○瀚、余○玲依其智識經驗，表達其主觀意見，難認前開被
    告所言有何惡意貶損原告王○勳名譽之意，要難因原告主觀
    感覺受辱，即遽認被告朱○瀚、余○玲侵害原告王○勳之名譽
    權，及王○義、王○敏之健康權。原告之請求，礙難准許，應
    予駁回。
三、又當事人聲明之證據，除認為不必要者外，法院應為調查，
    民事訴訟法第286條規定甚明。所謂不必要者，係指聲明之
    證據中，依當事人聲明之意旨與待證之事實，毫無關聯，或
    法院就某事項已得心證而當事人仍聲明關於該事項之證據方
    法等情形而言（最高法院92年度台上字第2577號判決意旨參
    照）。原告雖聲請調閱被告朱○瀚之病歷資料以確認其病情
    ，惟原告請求調查上開資料所欲證明之事實，與原告主張本
    件被告侵權行為之事實無涉，且本院依卷內資料已足認定雙
    方發生爭執之過程，應已無從影響本院之心證及判決之結果
    ，自無再行調查之必要。故本件為判決之基礎已臻明確，兩
    造其餘主張、陳述並所提證據暨調查證據之聲請均與本件之
    結論無礙，爰不再一一論述，附此敘明。
中　　華　　民　　國　　111 　年　　 7 　　月　　28　日
                  中壢簡易庭      法  官  江碧珊
以上正本證明與原本無異。
如不服本判決，須以違背法令為理由，於判決送達後20日內向本
庭（桃園縣○○市○○路0段000號）提出上訴狀。（須按他造當
事人之人數附繕本），並繳交上訴裁判費新臺幣1,500元。
中　　華　　民　　國　　111 　年　　 7 　　月　　28　日
                                  書記官  張育誠
　　　　　　　　　　　　　　　　　
附錄：
一、民事訴訟法第436條之24第2項：
    對於小額程序之第一審裁判上訴或抗告，非以其違背法令為
    理由，不得為之。
二、民事訴訟法第436條之25：
    上訴狀內應記載上訴理由，表明下列各款事項：
    （一）原判決所違背之法令及其具體內容。
    （二）依訴訟資料可認為原判決有違背法令之具體事實。